【裁判字號】    98,抗,254
【裁判日期】    980918
【裁判案由】    假扣押
【裁判全文】
臺灣高等法院高雄分院民事裁定           98年度抗字第254號
抗  告  人  甲○○
相  對  人  乙○○
上列抗告人與相對人乙○○間假扣押事件，對於民國98年8 月5
日臺灣澎湖地方法院98年度裁全字第56號裁定，提起抗告，本院
裁定如下：
    主  文
抗告駁回。
抗告訴訟費用由抗告人負擔。
    理  由
一、按債權人就金錢請求或得易為金錢請求之請求，欲保全強制
    執行者，得聲請假扣押；請求及假扣押之原因，應釋明之，
    前項釋明如有不足，而債權人陳明願供擔保或法院認為適當
    者，法院得定相當之擔保，命供擔保後為假扣押，民事訴訟
    法第522 條第1 項、第526 條第1 項、第2 項分別定有明文
    。本件債權人即相對人乙○○主張，與抗告人甲○○原係夫
    妻，於94年12月31日離婚，並約定抗告人自軍中退伍後每半
    年退休俸新台幣（下同）222,525 元，全數歸相對人，須給
    付至108 年7 月止。惟自97年7 月份至今，抗告人原應支付
    債權人之三期半年俸共667,575 元，最後僅分別支付5 萬元
    、4 萬元、6 萬元，共計15萬元，尚積欠517,575 元未支付
    ，支付金額僅達約定數額之2.2 成，為避免相對人之債權有
    日後不能強制執行或甚難執行之虞，聲請為假扣押，業據提
    出國軍退除役官兵俸金發放通知單、公務員退休撫卹基金管
    理委員會發放退休俸通知單、離婚協議書等釋明之，並陳明
    願供擔保以補釋明之不足。原審裁定依首開規定，命供擔保
    後為假扣押，並無不合。
二、抗告意旨略以：抗告人離婚後，確有照顧相對人及其子女，
    否則不會簽下對抗告人不利及不公平之離婚協定條件，抗告
    人自94年12月31日離婚後每半年均已按承諾給付生活費用，
    亦未干擾相對人及子女生活，詎相對人經常對抗告人以電話
    或傳真至抗告人公司騷擾，致抗告人無心工作，於97年3 月
    間遭公司解雇，至今尚無工作，再加以婚前即已欠下之銀行
    卡債尚未償清，生計已陷入困境。且於年前已將名下之不動
    產過戶子女名下，以作為抗告人支付當初協議金額之半數之
    條件，未料及相對人不守承諾。又抗告人於97年8 月及98年
    8 月分別遭逢骨折、燙傷之痛，而名下小額存款亦遭凍結，
    生活陷已入困境，請求酌減贍養費金額等云云；經查上情核
    屬實體上之問題，非本件假扣押程序所得審究。抗告人據以
    對原裁定聲明不服，為無理由，應予駁回。
三、依民事訴訟法第495 條之1 第1 項、第449 條第1 項、第95
    條、第78條，裁定如主文。
中    華    民    國    98    年    9     月    18    日
                            民事第五庭
                                審判長法官  蔡明宛
                                法      官  曾錦昌
                                法      官  田平安
以上正本證明與原本無異。
本件不得再抗告。
中    華    民    國    98    年    9     月    18    日
                                書  記  官  吳華榮


司法院資訊處製作；財團法人民間司法改革基金會備份。
